【裁判字號】    92,訴,1582
【裁判日期】    920730
【裁判案由】    毒品危害防制條例
【裁判全文】
臺灣板橋地方法院刑事判決                        九十二年度訴字第一五八二號
    聲  請  人  臺灣板橋地方法院檢察署檢察官
    被      告  甲○○
右列被告因毒品危害防制條例案件，經檢察官聲請簡易判決處刑（聲請簡易判決處刑
案號：九十一年度毒偵字第三九四九號），本院認不宜以簡易判決程序處刑，改依通
常程序審理，並判決如左：
    主  文
甲○○連續施用第一級毒品，處有期徒刑捌月，扣案之第一級毒品海洛因貳小包（合
計淨重伍點捌肆公克）沒收銷燬之、注射針筒伍支沒收；又施用第二級毒品，處有期
徒刑參月，扣案之第二級毒品安非他命壹小包（毛重壹點貳公克，淨重零點玖公克）
沒收銷燬之。應執行有期徒刑拾月，扣案之第一級毒品海洛因貳小包（合計淨重伍點
捌肆公克）、第二級毒品安非他命壹小包（毛重壹點貳公克，淨重零點玖公克），均
沒收銷燬之，注射針筒伍支沒收。
    事  實
一、甲○○曾於民國八十三年六月間、八十三年十二月間及八十四年三月間，各因違
    反肅清煙毒條例、強盜與竊盜案件，分別經台灣士林地方法院及台灣高等法院判
    處有期徒刑三年二月、三年二月及六月確定，三案嗣經台灣台北地方法院以八十
    四年度聲字第五一四號裁定，定應執行有期徒刑六年六月確定（刑期起算日期為
    八十三年八月九日，指揮書執畢日期為八十九年十月十二日），八十六年三月十
    四日縮短刑期假釋出監，於假釋期間，復犯竊盜罪，經本院以八十六年度易字第
    五七八八號判處有期徒刑八月確定（刑期起算日期為八十八年二月三日，指揮書
    執畢日期為八十八年十月二日），前開假釋並經撤銷，應執行殘刑有期徒刑三年
    五月十五日（刑期起算日期為八十八年十月三日，指揮書執畢日期為九十二年三
    月十七日），嗣於九十一年六月十四日縮短刑期假釋出監（未構成累犯）。
二、詎甲○○仍不知戒慎，其前於八十八年間，因施用毒品案件，經台灣新竹地方法
    院以八十八年度毒聲字第九０四號裁定送觀察、勒戒後，認無繼續施用毒品之傾
    向，由台灣新竹地方法院檢察署檢察官，於八十八年六月十八日，以八十八年度
    偵字第三三一七號不起訴處分確定。嗣於五年內，復基於施用第一級毒品海洛因
    之概括犯意，自九十一年十一月二日起至同年月七日止，在台北縣三重市○○街
    一八九號住處內，以將海洛因置入針筒注射身體之方式，連續施用第一級毒品海
    洛因多次。
三、甲○○另又基於施用第二級毒品安非他命之犯意，於九十一年十一月七日下午某
    時，在上開住處，施用第二級毒品安非他命一次，嗣於九十一年十一月七日下午
    四時二十分許，騎乘機車行經台北縣三重市○○路與公園街口附近時，為警查獲
    ，並扣得其所有之海洛因二小包（合計淨重五點八四公克）、安非他命一小包（
    毛重一點二公克，淨重零點九公克）、供其施用第一級毒品海洛因所用之注射針
    筒五支，因悉上情。
四、甲○○本次施用毒品犯行，嗣經本院以九十一年度毒聲字第三七四０號裁定送勒
    戒處所觀察、勒戒後，認有繼續施用毒品之傾向，由本院以九十一年度毒聲字第
    三九五三號裁定，令入戒治處所施以強制戒治一年。
五、案經台北市政府警察局中正第一分局報請臺灣板橋地方法院檢察署檢察官偵查後
    聲請簡易判決處刑。
    理  由
一、訊據被告甲○○對右揭事實自白不諱，而扣案之白色粉末二包（合計淨重五點八
    四公克）、白色結晶體一小包（毛重一點二公克，淨重零點九公克），確分為第
    一級毒品海洛因、第二級毒品安非他命無訛，有法務部調查局九十一年十二月十
    日調科壹字第０六０００六六七三號鑑定通知書、台北市政府警察局中正第一分
    局查獲涉嫌毒品危害防制條例毒品初步鑑驗報告書各一紙在卷足憑（見偵查卷第
    十三頁、第三十七頁），再被告為警查獲當日經臺北市政府警察局中正第一分局
    採尿送請臺北市立療養院檢驗結果，呈有毒品安非他命及嗎啡（按海洛因施用後
    ，經水解以嗎啡之型態被檢測出）陽性反應，亦有臺北市立療養院九十一年十一
    月十三日煙毒尿液檢驗報告書一件附卷可參（見偵查卷第四十二頁），足見被告
    之自白與事實相符，堪以採信。
二、又被告前於八十八年間，因施用毒品案件，經台灣新竹地方法院以八十八年度毒
    聲字第九０四號裁定送觀察、勒戒後，認無繼續施用毒品之傾向，由台灣新竹地
    方法院檢察署檢察官，於八十八年六月十八日，以八十八年度偵字第三三一七號
    不起訴處分確定。其本次施用毒品犯行，經本院以九十一年度毒聲字第三七四０
    號裁定送觀察、勒戒後，認有繼續施用毒品之傾向，由本院以九十一年度毒聲字
    第三九五三號裁定，令入戒治處所施以強制戒治一年等情，亦有台灣高等法院被
    告全國前案紀錄表、前開裁定書在卷可憑，本件事證明確，被告犯行堪以認定。
三、核被告所為，係犯毒品危害防制條例第十條第一項之施用第一級毒品罪、同條第
    二項之施用第二級毒品罪。其施用第一、二級毒品前之持有毒品行為，應均為施
    用之高度行為所吸收，不另論罪。其先後多次施用第一級毒品海洛因之行為，時
    間密接，犯罪構成要件相同，顯係基於概括犯意為之，為連續犯，應依刑法第五
    十六條之規定，僅論以一罪，並加重其刑。其所犯上開施用第一級、第二級毒品
    二罪間，犯意各別，所犯罪名不同，應與分論併罰。至公訴人雖僅就被告持有第
    二級毒品安非他命犯行部分起訴，然被告施用第二級毒品安非他命之行為，與其
    持有第二級毒品安非他命之行為間，具有包括一罪之吸收關係，應為起訴效力所
    及，本院自得一併審理之，附此敘明。爰審酌被告有如事實欄一所載之前科及刑
    之執行情形，有前引台灣高等法院被告全國前案紀錄表在卷可憑，顯見其素行不
    佳、及其犯罪之動機、目的、對社會所造成之危害、犯罪後態度等一切情狀，就
    其上開所犯施用第一、二級毒品二罪，分別量處如主文所示之刑，並定其應執行
    之刑，以示儆懲。
四、扣案之第一級毒品海洛因二小包（合計淨重五點八四公克）、安非他命一小包（
    毛重一點二公克，淨重零點九公克），係查獲之毒品，依毒品危害防制條例第十
    八條第一項前段規定，不問屬於犯人與否，應沒收銷燬之。至扣案之注射針筒五
    支，係被告所有供施用第一級毒品海洛因所用，應依刑法第三十八條第一項第二
    款規定，宣告沒收。
據上論斷，應依刑事訴訟法第二百九十九條第一項前段，毒品危害防制條例第十條第
一項、第二項、第十八條第一項前段，刑法第十一條前段、第五十六條、第三十八條
第一項第二款、第五十一條第五款，判決如主文。
本案經檢察官謝宗甫到庭執行職務。
中      華      民      國    九十二    年      七      月     三十     日
                                  臺灣板橋地方法院刑事第四庭
                                      審判長法  官  許仕楓
                                            法  官  談  虎
                                            法  官  陳明偉
右正本證明與原本無異。
如不服本判決，應於判決送達後十日內，向本院提出上訴狀。
                                            書記官  呂妍旻
中      華      民國    九十二    年      七      月     三十     日


司法院資訊處製作；財團法人民間司法改革基金會備份。
